---
title: "TFG"
author: "Sergio Marin"
date: "22/6/2021"
output:
  html_document:
    theme: spacelab
    highlight: kate
    df_print: paged
    toc: yes
    toc_float: yes
    number_sections: yes
  pdf_document:
    toc: yes
---

```{r warning = FALSE, message = FALSE}
library(ggplot2)
library(gridExtra)
library(caret)
library(randomForest)
library(e1071)
library(import)
library(RNSS)
library(naivebayes)
library(kernlab)
library(mlbench)
library(mda)
library(rpart)
library(doParallel)

data <- read.csv("stats/stats.csv", stringsAsFactors = FALSE, header = TRUE)
```

Definimos las variables de entrada y de salida.

```{r}
data.Var.out = c("Device")
data.Vars.in = setdiff(names(data),data.Var.out)
```

Creamos una partición de test y una de train. Para ello cogemos los primeros x vectores de cada dispositivo. Esto es necesario porque si no los datos presentarían correlación y falsearían los resultados.

```{r}
createPartition <- function(data, p) {
  tab <- table(data)
  devicesNum <- nrow(tab)
  num <- mean(as.numeric(tab))
  trainNum <- floor(num * p)
  out = c()
  for (i in 0:(devicesNum - 1)) {
    out <- c(out, (1 + i * num):(trainNum + i * num))
  }
  return(out)
}

#data.TrainIdx.75 <- createPartition(data[[data.Var.out]], p = 0.75)
set.seed(1)
data.TrainIdx.75 <- createDataPartition(data[[data.Var.out]], p = 0.75, list = F, times = 1)
data.Train <- data[data.TrainIdx.75, ]
data.Test <- data[-data.TrainIdx.75, ]
```

Eliminamos las variables correladas.

```{r}
#We won´t use those non numerical predictors
ftred <- na.omit(data.Train[data.Vars.in])
#Get Pearson correlations matrix
thecors <- cor(ftred)
#Plot the matrix
corrplot::corrplot(thecors)

remove = findCorrelation(thecors, cutoff=0.9)

data.Train.ftred <- data.Train[-remove]
data.Vars.in.ftred <- data.Vars.in[-remove]

#We won´t use those non numerical predictors
ftred <- na.omit(data.Train.ftred[data.Vars.in.ftred])
#Get Pearson correlations matrix
thecors <- cor(ftred)
#Plot the matrix
corrplot::corrplot(thecors)
```

Dividimos el conjunto en uno más pequeño para ajustar hiperparámetros y otro que servirá para comprobar el overfitting.

```{r}
#data.TrainIdxMin.75 <- createPartition(data.Train.ftred[[data.Var.out]], p = 0.75)
set.seed(1)
data.TrainIdxMin.75 <- createDataPartition(data.Train.ftred[[data.Var.out]], p = 0.75, list = F, times = 1)
data.TrainMin <- data.Train.ftred[data.TrainIdxMin.75, ]
data.TestMin <- data.Train.ftred[-data.TrainIdxMin.75, ]
```


Ejecutamos algunos entrenamientos.

```{r}
# Declaramos el trainControl
trainControl <- trainControl(method = "repeatedcv",
                             repeats = 5,
                             summaryFunction = multiClassSummary,  
                             number = 5)
```

```{r, eval=FALSE}
rf.grid <- expand.grid(mtry = c(1, 2, 3, 4, 5, 7, 10, 15))

start.time <- proc.time()

set.seed(1)
data.model.rf <- train(data.TrainMin[data.Vars.in.ftred],
                                  as.factor(data.TrainMin[[data.Var.out]]),
                                  trControl = trainControl,
                                  tuneGrid = rf.grid,
                                  allowParallel = TRUE,
                                  method = 'rf')

time.model.rf <- proc.time() - start.time

registerDoSEQ()

saveRDS(data.model.rf, file = "models/model.rf.rds")
saveRDS(time.model.rf, file = "models/time.model.rf.rds")
```

```{r}
data.model.rf <- readRDS(file = "models/model.rf.rds")
time.model.rf <- readRDS(file = "models/time.model.rf.rds")
```

```{r}
final.rf <- predict(data.model.rf, data.TestMin[data.Vars.in.ftred])
MLmetrics::Accuracy(final.rf, data.TestMin[[data.Var.out]])
rm(data.model.rf, time.model.rf, rf.grid)
```

```{r, eval=FALSE}
registerDoParallel(detectCores() - 2)

start.time <- proc.time()

svmLinear.grid <- expand.grid(C = seq(0, 1, 0.2))

set.seed(1)
data.model.svmLinear <- train(data.TrainMin[data.Vars.in.ftred],
                                  as.factor(data.TrainMin[[data.Var.out]]),
                                  trControl = trainControl,
                                  tunedGrid = svmLinear.grid,
                                  allowParallel = TRUE,
                                  method = 'svmLinear')

time.model.svmLinear <- proc.time() - start.time
registerDoSEQ()

saveRDS(data.model.svmLinear, file = "models/model.svmLinear.rds")
saveRDS(time.model.svmLinear, file = "models/time.model.svmLinear.rds")
```

```{r}
data.model.svmLinear <- readRDS(file = "models/model.svmLinear.rds")
time.model.svmLinear <- readRDS(file = "models/time.model.svmLinear.rds")
```

```{r}
final.svmLinear <- predict(data.model.svmLinear, data.TestMin[data.Vars.in.ftred])
MLmetrics::Accuracy(final.svmLinear, data.TestMin[[data.Var.out]])
rm(data.model.svmLinear, time.model.svmLinear, svmLinear.grid)
```

```{r, eval=FALSE}
#registerDoParallel(detectCores() - 2)

start.time <- proc.time()

svmRadial.grid <- expand.grid(C = seq(0, 1, 0.2), sigma = seq(0, 0.02, 0.0025))

set.seed(1)
data.model.svmRadial <- train(data.TrainMin[data.Vars.in.ftred],
                                  as.factor(data.TrainMin[[data.Var.out]]),
                                  trControl = trainControl,
                                  tunedGrid = svmRadial.grid,
                                  allowParallel = TRUE,
                                  method = 'svmRadial')

time.model.svmRadial <- proc.time() - start.time
#registerDoSEQ()

saveRDS(data.model.svmRadial, file = "models/model.svmRadial.rds")
saveRDS(time.model.svmRadial, file = "models/time.model.svmRadial.rds")
```

```{r, eval=FALSE}
data.model.svmRadial <- readRDS(file = "models/model.svmRadial.rds")
time.model.svmRadial <- readRDS(file = "models/time.model.svmRadial.rds")
```

```{r,  eval=FALSE}
final.svmRadial <- predict(data.model.svmRadial, data.TestMin[data.Vars.in.ftred])
MLmetrics::Accuracy(final.svmRadial, data.TestMin[[data.Var.out]])
rm(data.model.svmRadial, time.model.svmRadial, svmRadial.grid)
```

```{r}
mlp.grid <- expand.grid(size = c(1, 5, 10, 35, 50, 75, 100))

registerDoParallel(detectCores() - 2)

start.time <- proc.time()

set.seed(1)
data.model.mlp <- train(data.TrainMin[data.Vars.in.ftred],
                                  as.factor(data.TrainMin[[data.Var.out]]), 
                                  trControl = trainControl,
                                  tuneGrid = mlp.grid,
                                  allowParallel = TRUE,
                                  method = 'mlp')

time.model.mlp <- proc.time() - start.time
registerDoSEQ()

saveRDS(data.model.mlp, file = "models/model.mlp.rds")
saveRDS(time.model.mlp, file = "models/time.model.mlp.rds")
```

```{r, eval=FALSE}
data.model.mlp <- readRDS(file = "models/model.mlp.rds")
time.model.mlp <- readRDS(file = "models/time.model.mlp.rds")
```

```{r}
final.mlp <- predict(data.model.mlp, data.TestMin[data.Vars.in.ftred])
MLmetrics::Accuracy(final.mlp, data.TestMin[[data.Var.out]])
rm(data.model.mlp, time.model.mlp, mlp.grid)
```


```{r}
nb.grid <- expand.grid(laplace = c(0, 1, 2),
                        usekernel = c(TRUE, FALSE),
                        adjust = c(0.5, 1, 1.5, 2, 2.5))

registerDoParallel(detectCores() - 2)

start.time <- proc.time()

set.seed(1)
data.model.nb <- train(data.TrainMin[data.Vars.in.ftred],
                                  as.factor(data.TrainMin[[data.Var.out]]), 
                                  trControl = trainControl,
                                  tuneGrid = nb.grid,
                                  allowParallel = TRUE,
                                  method = 'naive_bayes')

time.model.nb <- proc.time() - start.time
registerDoSEQ()

saveRDS(data.model.nb, file = "models/model.nb.rds")
saveRDS(time.model.nb, file = "models/time.model.nb.rds")
```

```{r, eval=FALSE}
data.model.nb <- readRDS(file = "models/model.nb.rds")
time.model.nb <- readRDS(file = "models/time.model.nb.rds")
```

````{r}
final.nb <- predict(data.model.nb, data.TestMin[data.Vars.in.ftred])
MLmetrics::Accuracy(final.nb, data.TestMin[[data.Var.out]])
rm(data.model.nb, time.model.nb, nb.grid)
```

```{r}
rpart2.grid <- expand.grid(maxdepth = c(1, 3, 6, 13, 16, 20, 25))

registerDoParallel(detectCores() - 2)

start.time <- proc.time()

set.seed(1)
data.model.rpart2 <- train(data.TrainMin[data.Vars.in.ftred],
                                  as.factor(data.TrainMin[[data.Var.out]]), 
                                  trControl = trainControl,
                                  tuneGrid = rpart2.grid,
                                  allowParallel = TRUE,
                                  method = 'rpart2')

time.model.rpart2 <- proc.time() - start.time
registerDoSEQ()

saveRDS(data.model.rpart2, file = "models/model.rpart2.rds")
saveRDS(time.model.rpart2, file = "models/time.model.rpart2.rds")
```

```{r, eval=FALSE}
data.model.rpart2 <- readRDS(file = "models/model.rpart2.rds")
time.model.rpart2 <- readRDS(file = "models/time.model.rpart2.rds")
```

```{r}
final.rpart2 <- predict(data.model.rpart2, data.TestMin[data.Vars.in.ftred])
MLmetrics::Accuracy(final.rpart2, data.TestMin[[data.Var.out]])
rm(data.model.rpart2, time.model.rpart2, rpart2.grid)
```
